【裁判字號】    95,裁,2356
【裁判日期】    951019
【裁判案由】    食品生管理法
【裁判全文】
最  高  行  政  法  院  裁  定
                                     95年度裁字第02356號
聲  請  人  甲○○
上列聲請人因與相對人行政院衛生署藥物食品檢驗局間有關食品
衛生管理法事件，對於於中華民國94年9月8日本院94年度裁字第
1752號裁定，聲請再審。本院裁定如下：
    主  文
再審之聲請駁回。
再審訴訟費用由聲請人負擔。
    理  由
一、按對本院確定裁定所為不服之表示，不論其用語如何，均應
    以再審論。查聲請人對本院94年度裁字第01752號裁定表示
    不服，提出抗告狀表示不服，自應以再審處理，合先敘明。
二、再按對於本院裁定聲請再審，依行政訴訟法第283條準用同
    法第277條第1項第4款之規定，必須表明再審理由及關於再
    審理由並遵守不變期間之證據。所謂表明再審理由，必須指
    明其所再審之裁定，有如何合於行政訴訟法第273條第1項、
    第2項所定再審事由之具體情事始為相當，倘僅泛言有何條
    款之再審事由，而無具體情事；或僅指明所聲請再審之裁定
    前各程序所為裁判，有如何再審事由，而未具體指及其所聲
    請再審之裁定有合於再審之事由者，均難謂已表明再審事由
    ，其再審之聲請，即屬不合法。
三、本件聲請人前因食品衛生管理法事件，提起行政訴訟，經本
    院94年度裁字第1752號裁定後，聲請再審。其聲請意旨略謂
    ：本案原係聲請人基於職業論理：(1)響應衛生署，對結腸癌
    、直腸癌之防治。(2)國科會倡導致改善國民營養，乃研製此
    項具備食物六大要素之「穀粉」，其為膳食纖維達19.74%近
    20.00%，藉其食後所產生之生物物理作用，對食用者，健康
    大有助益，且衛生署葯檢局，承署長交辦，聲請人依照規定
    交規費，迄今，未蒙發給檢驗成績書，擱置六年之久，剝奪
    眾多國人之健康與生命，有違瀆職，懇請依憲法第24條裁定
    相對人國家賠償法賠償及民事賠償以彌補郵電、交通費用等
    語。核其狀陳各節無非對本院94年度裁字第1752號等前此各
    程序及實體上所為裁判主張有如何再審之事由，然對其所再
    審之94年度裁字第1752號裁定以聲請人再審之聲請不合法駁
    回其聲請，有如何合於法定再審事由，並未具體指及，揆諸
    首揭說明，其再審之聲請即於法不合，應予駁回。本件再審
    之聲請既不合法，依程序不合，實體不究之原則，聲請人所
    為實體上之主張，已無庸復予審酌，併此指明。
四、依行政訴訟法第283條、第278條第1項、第104條、民事訴訟
    法第95條、第78條，裁定如主文。
中    華    民    國    95    年    10    月    19    日
                  第一庭審判長法  官  葉  振  權
                              法  官  陳  秀  美
                              法  官  劉  鑫  楨
                              法  官  梁  松  雄
                              法  官  劉  介  中
以  上  正  本  證  明  與  原  本  無  異
中    華    民    國    95    年    10    月    19    日
                              書記官  郭  育  玎


司法院資訊處製作；財團法人民間司法改革基金會備份。
